臺灣臺北地方法院小額民事判決
                                   111年度北小字第2863號
原      告  臺灣土地銀行股份有限公司

法定代理人  何英明  
訴訟代理人  賴森林  
被      告  林麗珠  
上列當事人間請求返還借款事件，於中華民國111年8月24日言詞
辯論終結，本院判決如下：
    主  文
被告應給付原告新臺幣伍萬參仟柒佰貳拾元，及自民國一百一十
一年一月二十五日起至清償日止，按年息百分之一點八四五計算
之利息，暨自民國一百一十一年二月二十六日起至清償日止，其
逾期在六個月以內者，按上開利率百分之十，逾期超過六個月者
，按上開利率百分之二十計算之違約金。
訴訟費用新臺幣壹仟元由被告負擔。
本判決得假執行。
    事實及理由
一、原告主張：被告於民國109年5月15日向原告申貸勞工紓困貸
    款新臺幣（下同）10萬元，約定借款期間自109年5月25日起
    至112年5月25日止，前6個月按月計付利息，第7個月起至清
    償日止，按年金法按月平均攤還本息，並約定利息按中華郵
    政股份有限公司二年期定期儲金機動利率加年息1％機動計算
    （現為1.845％），第一年利息由主管機關補貼，如積欠本金
    達三個月起勞動部將停止利息補貼，惟如未依約清償本息時
    ，即喪失期限利益，借款視為全部到期，除按上開利率計付
    遲延利息外，並應加計逾期在6個月以內者，按上開利率10％
    ，逾期超過6個月者，按上開利率20％計算之違約金。詎被告
    未依約還款，其債務已視為全部到期，尚欠借貸本金53,720
    元及利息、違約金迄未清償，屢經催討均置之不理，爰依兩
    造間消費借貸契約關係，請求被告給付如主文所示等語。
二、被告則以：被告疾病纏身，生活困頓，無力繳款等語，資為
    抗辯。
三、經查，原告主張之事實，業據其提出借款契約及還款明細表
    等證據資料為證。而被告除辯稱無力還款等語外，對於本件
    借貸契約及積欠之金額均不爭執。本院審酌原告所提證據，
    堪認其主張為真實。從而，原告請求被告給付如主文所示，
    為有理由，應予准許。
四、本件係小額程序為被告敗訴之判決，依民事訴訟法第436 條
    之20規定，應依職權宣告假執行。
五、訴訟費用負擔之依據：民事訴訟法第78條。本件訴訟費用額
    ，依後附計算書確定如主文所示金額。
中　　華　　民　　國　　111 　年　　9 　　月　　13　　日
                              臺北簡易庭
                                  法  官  郭麗萍
以上正本證明與原本無異。
如不服本判決，須以違背法令為理由，於判決送達後20日內向本
庭（臺北市○○區○○○路0 段000 巷0 號）提出上訴狀。（須
按他造當事人之人數附繕本）。如委任律師提起上訴者，應一併
繳納上訴審裁判費。
中　　華　　民　　國　　111 　年　　9 　　月　　13　　日
                                  書記官  陳怡如
計    算    書
項    目                    金  額（新臺幣）      備  註
第一審裁判費               1,000元
合        計               1,000元

附錄：
一、民事訴訟法第436條之18第1項：
    （小額訴訟程序）判決書得僅記載主文，就當事人有爭執事
    項，於必要時得加記理由要領。
二、民事訴訟法第436條之24第2項：
    對於小額程序之第一審裁判上訴或抗告，非以其違背法令為
    理由，不得為之。
三、民事訴訟法第436條之25：
    上訴狀內應記載上訴理由，表明下列各款事項：
    (一)原判決所違背之法令及其具體內容。
    (二)依訴訟資料可認為原判決有違背法令之具體事實。